臺灣臺東地方法院民事裁定
111年度家聲字第34號
聲  請  人  黃白明  
上列聲請人因與秦澤蘭離婚事件(111年度婚字第9號)，聲請法官
迴避，本院合議庭裁定如下:
    主  文
聲請駁回。
    理  由
一、聲請意旨略以:本院111年度婚字第9號離婚事件與109年度家
    護字第263號民事通常保護令事件為同一法官承辦，然於109
    年度家護字第263號民事通常保護令事件，承審法官對聲請
    人黃白明有利不察，不考慮，對聲請人有成見，在執行職務
    上，有偏頗之虞。聲請人本來是被害人，變成加害人，讓聲
    請人含冤莫白，聲請人基於夫妻情誼，被秦澤蘭設計寫了一
    張保證書，用來作為聲請保護令及離婚之理由，聲請人在沒
    有心理防備之下，相信自己太太不會有計謀來陷害自己的先
    生，忘記加註(黃白明現在沒誹謗秦澤蘭，以前從來也沒誹
    謗秦澤蘭)，中計，誤入圈套。綜上所述，最重要的是，家
    事法立法精神是家和萬事興、齊家、治國、平天下，而不是
    用來分散家庭，製造社會對立，國家動亂。聲請人對於本院
    111年度婚字第9號離婚事件，具狀聲請承審法官迴避云云。
二、本院之判斷：
(一)按民事事件，當事人得聲請法官迴避者，係以法官有民事訴
    訟法第32條所定之情形而不自行迴避，或法官有該條所定以
    外之情形，足認其執行職務有偏頗之虞者為要件，民事訴訟
    法第33條第1項規定甚明。而民事訴訟法第33條第1項第2款
    規定法官有應自行迴避而不自行迴避以外之情形，足認其執
    行職務有偏頗之虞，據而聲請法官迴避者，應以法官對於訴
    訟標的有特別利害關係，或與當事人之一造有密切之交誼或
    嫌怨，或基於其他情形客觀上足疑其為不公平之審判者為其
    原因事實，若僅憑當事人之主觀臆測，或不滿法官進行訴訟
    遲緩，或於曉諭發問態度欠佳，或認法官就其聲明之證據不
    為調查、鑑定或指揮訴訟欠當，則不得謂其有偏頗之虞（最
    高法院69年台抗字第457號裁定、86年度台抗字第265號裁定
    、90年度台抗字第39號裁定同此見解）。又此種迴避原因，
    依同法第34條第2項、第284條之規定，應提出能即時調查之
    證據以釋明之。又上開規定，依家事事件法第97條、非訟事
    法第9條之規定，於家事非訟事件準用之。
(二)本件聲請人聲請法官迴避，聲請人指稱，承審法官於本院10
    9年度家護字第263號民事通常保護令事件，對聲請人有利不
    察，不考慮，對聲請人有成見云云，經調閱該民事通常保護
    令事件全卷核閱，聲請人之指述，應為聲請人對於承審法官
    審理案件態度之主觀感受及臆測，或對上開事件認定事實適
    用法律之認知不同，承審法官客觀上並無令人足疑為不公平
    審判之情事，揆諸前開說明，難認承審法官執行職務有何偏
    頗之虞，聲請人之上開主張，不得據為就本院111年度婚字
    第9號離婚事件聲請承審法官迴避之原因。又聲請人復未提
    出其他足供本院即時調查之證據，以釋明承審法官是否於11
    1年度婚字第9號離婚事件有何特別利害關係，或與當事人間
    有何交誼或嫌怨等客觀事實存在，是以，聲請人聲請承審法
    官迴避，於法即有未合，為無理由，應予駁回。
三、依家事事件法第97條，非訟事件法第9條，民事訴訟法35條
    第1項前段，裁定如主文。
中    華    民    國    111    年    4    月    20    日
                        家事法庭審判長法  官  康文毅
                                      法  官  范乃中
                                      法  官  馬培基
以上正本係照原本作成。
如對本裁定抗告須於裁定送達後10日內向本院提出抗告狀，並繳
納抗告費新臺幣1,000元（須附具繕本）。
中    華    民    國   111    年    4     月     20   日
                                      書記官  鄭志釩